臺灣臺中地方法院刑事判決　　　　　　　　　　　　　九十三年度易字第三六七號
　　公　訴　人　臺灣臺中地方法院檢察署檢察官
　　被　　　告　乙○○
右列被告因傷害案件，經檢察官提起公訴（九十一年度偵字第二三八四○號），本院
判決如左：
    主  文
乙○○傷害人之身體，處拘役伍拾日，如易科罰金，以參佰元折算壹日。
    事  實
一、乙○○因積欠丁○○債務，無力清償，於民國九十一年三月二十七日凌晨五時五
    十分許，在由王惠惠與戊○○合夥所經營設於臺中縣東勢鎮○○街十二之二號鐵
    工廠內，與丁○○發生口角爭執，乙○○乃憤而出手欲強取丁○○持以向其催討
    債務之借據。雙方進而發生拉扯，乙○○竟基於傷害之犯意，以徒手方式，毆打
    丁○○，並將之推倒在地，致使丁○○因受有頭頂部頭皮血腫三公分乘以四公分
    、左前臂挫傷瘀腫○．五公分乘以五公分、右手拇指割傷○．六公分乘以○．二
    公分，及雙側脛前挫傷等傷害。
二、案經丁○○訴請臺灣臺中地方法院檢署檢察官偵查起訴。
    理  由
一、(一)、訊據被告乙○○固不否認：曾因積欠告訴人丁○○債務，而於九十一年三月
    二十六日下午五時許，至告訴人上開鐵工廠內，與告訴人洽談解決事宜之事實，
    但矢口否認有何傷害犯行，辯稱：其到達上開鐵工廠後，不久案外人即其父江文
    虎亦到達上開鐵工廠關心。其等二人隨即遭告訴人與案外人戊○○、丙○○二人
    ，共同控制其等之行動自由。當晚，案外人丙○○及彼之女友即駕駛其所有車牌
    號碼：Ｕ三–○四四號自用小客車，搭載其與案外人江文虎至山區閒逛，控制其
    等二人之行動自由。直至翌日（二十七）凌晨五時五十分許，丙○○始將其等二
    人載回上開鐵工廠。其一下車，告訴人即持鐵條揮打其三下，之後再由案外人丙○○將其捆綁，押入上開鐵工廠內。告訴人並隨即入內取出長刀，架住案外人江
    文虎之脖子。是其乃純係本件之受害人，其從頭到尾均未出手毆打及推倒告訴人
    云云。(二)、惟查：被告上開傷害犯行，除據告訴人於偵查及本院準備程序、審理
    時，指述綦詳外，復核與證人丙○○於九十三年三月二十五日本院審理之結述（
    參該日審判筆錄第八頁），及證人戊○○於九十三年四月一日本院審理時之結述
    （參該日審判筆錄第四頁、第五頁）相符，並有診斷證明書一紙附於九十一年度
    偵字第二三八四○號偵查卷第三六頁可稽。而被告上開所辯，除與告訴人之指述
    不合外，復核與證人丙○○、戊○○二人之上開結述，截然不符。且證人即其父
    甲○○於九十三年三月二十五日本院審理時，由被告主詰問時，固為附合被告上
    開辯解之證述，然渠經公訴人反詰問時，所為證述，即呈現前後不符，相互予盾
    （參該日審判筆錄第二一頁、第二二頁）。本院經審酌：１、被告辯稱：九十一
    年三月二十七日上年七、八時許，係因案外人即其妻汪臘梅主動查覺有異，始報
    警至上開鐵工廠，將其救出（參九十三年二月十七日本院準備程序筆錄第四頁）
    云云，顯與告訴人及案外人汪臘梅所述（參九十三年二月二十七日本院準備程序
    筆錄第五頁、九十一年度偵字第六三三六號偵查卷第二一頁正面）不符。２、被
    告於九十一年三月二十七日上午八時許，員警到達上開鐵工廠時，其手腳均未遭
    捆綁，並於聞聲後，自行至工廠外查看（參九十一年偵字第六三三六號偵查卷第
    二六頁背面、第三一頁）。３、被告於九十一年三月二十七日為警詢問時，係指
    述：告訴人在持鐵棍揮打其三下後，復持長刀威脅其（參九十一年度偵字第六三
    三六號偵查卷第二四頁正面）云云，顯核與其於本院準備程序及審理時，供稱：
    告訴人在持鐵棍揮打其三下後，復持長刀架住證人江文虎脖子一節不符等情後，
    認應以告訴人之上開指述及證人丙○○、戊○○二人之上開結述，方屬實情。至
    被告上開所辯及證人甲○○之上開結述，則非屬實。從而，被告上開所辯，顯係
    事後卸責之詞，不足採信。是本件事證明確，被告犯行已堪認定。
二、核被告所為，係犯刑法第二百七十七條第一項傷害罪。爰審酌：被告正值壯年，
    高中畢業，係因遭告訴人催討債務，始心生不滿，致犯本罪。其犯罪手段非屬平
    和，具有暴力性，告訴人所受之上開傷害尚非屬極為嚴重，其迄未能與告訴人達
    成民事和解，暨犯罪後否認犯行，態度不佳等一切情狀，量處如主文所示之刑，
    並諭知易科罰金之折算標準。
據上論斷，應依刑事訴訟法第二百九十九條第一項前段，刑法第二百七十七條第一項
、第四十一條第一項前段，罰金罰鍰提高標準條例第一條前段、第二條，判決如主文
。
中      華      民      國      九十三      年      四      月    十五  日
                                臺灣臺中地方法院刑事第十二庭
                                    審判長法  官  吳  進  發
                                          法  官  劉  兆  菊
                                          法  官  唐  敏  寶
右正本證明與原本無異。
如不服本判決，應於送達後十日內向本院提出上訴狀（須附繕本），上訴於臺灣高等
法院臺中分院。
                                          書記官
中      華      民      國      九十三      年      四      月    十五  日
附錄論罪科刑法條
刑法第二百七十七條第一項
傷害人之身體或健康者，處三年以下有期徒刑、拘役或一千元以下罰金。
